【裁判字號】    89,交易,556
【裁判日期】    891130
【裁判案由】    過失傷害
【裁判全文】
臺灣臺中地方法院刑事判決                        八十九年度交易字第五五六號
    公  訴  人  臺灣台中地方法院檢察署檢察官
    被      告  乙○○
右列被告因過失傷害案件，經檢察官提起公訴（八十九年度偵字第一五四○八號），
本院判決如左：
    主  文
乙○○因過失傷害人，處有期徒刑肆月，如易科罰金，以參佰元折算壹日。
    事  實
一、乙○○於民國（下同）八十九年五月四日下午一時二十分許，駕駛車牌號碼ＯＸ
    －八五五六號自用小貨車，沿台中市○○區○○路由文心路往河南路方向行駛，
    途經台中市○○區○○路與上石北三巷之交岔路口時，本應注意汽車在快慢車道
    間變換車道時，應注意安全距離，而依當時天氣晴朗，日間自然光線，路面乾燥
    、無缺陷及無障礙物，視距良好，又無不能注意之情形，詎其能注意，竟疏未注
    意安全距離，讓慢車道直行車先行，猶貿然將車頭偏右欲靠邊停車，適有丙○○
    騎乘車牌號碼ＩＬＵ－四○六號重型機車，同向沿慢車道駛至該處，亦疏未注意
    行車速度在市區道路不得超過四十公里及車前狀況，即逕行超速直行，乙○○見
    狀因閃避防範不及，其所駕駛之上開自用小貨車右前照後鏡處遂與丙○○所騎乘
    之機車左前照後鏡處發生碰撞，使丙○○人車倒地，致丙○○受有左足第三趾肌
    鍵斷裂及第三、四、五趾撕裂傷等傷害。乙○○則於肇事後，並在未經有偵查權
    之機關或公務員發覺為犯嫌前，向處理本件車禍之警員甲○○自首即陳明其為肇
    事者及肇事經過，並願接受裁判。
二、案經丙○○訴請臺灣臺中地方法院檢察署檢察官偵查起訴。
    理  由
一、訊之被告乙○○固坦承於前開時地與告訴人丙○○發生車禍之事實，惟矢口否認
    有何過失傷害犯行，辯稱：係因對方機車速度太快所致，伊雖有過失，但對方亦
    有過失云云。然查，前開犯罪事實，業據告訴人丙○○於偵審中指訴綦詳，並有
    台中市○○○道路交通事故調查報告表乙份、現場照片六張及診斷證明書乙紙附
    卷可稽，且被告亦自承其有疏失等情。按汽車在快慢車道間變換車道時，應注意
    安全距離，道路交通安全規則第九十七條第一項第五款定有明文。經查，本件被
    告於前開時地駕車，本應注意遵守上開規定，而依當時天氣晴朗，日間自然光線
    ，路面乾燥、無缺陷及無障礙物，視距良好，有上開道路交通事故調查報告表附
    卷可查，又無不能注意之情形，詎其能注意，竟疏未注意保持安全距離，因而肇
    事，致告訴人受有如事實欄所載傷害，足證被告自有過失，雖告訴人亦疏未注意
    車前狀況及超速行駛，而與有過失，惟被告仍難辭過失之責。況本件車禍業經臺
    灣省台中市區車輛行車事故鑑定委員會鑑定，亦認被告駕駛自用小貨車往右變換
    至慢車道時未注意安全距離，讓慢車道直行車先行，為肇事主因，告訴人駕駛重
    機車超速行駛，未注意車前狀況，為肇事次因，有該鑑定委員會鑑定意見書在卷
    可稽，且其過失行為與告訴人受傷間具有相當因果關係。本件事證明確，被告犯
    行堪以認定。
二、核被告乙○○所為，係犯刑法第二百八十四條第一項前段之過失傷害罪。又被告
    於肇事後，在未經有偵查權之機關或公務員發覺為犯嫌前，向處理本件車禍之警
    員甲○○坦承其為肇事者及肇事經過，並願接受裁判，亦據被告供承在卷，復有
    證人甲○○到庭結證屬實，核與自首要件相符，依法減輕其刑。爰審酌被告肇事
    後迄今尚未與告訴人達成和解賠償損害，及其過失程度、告訴人所受傷勢及犯罪
    後態度等一切情狀，量處如主文所示之刑，並諭知易科罰金之折算標準，以資懲
    儆。
三、據上論斷，應依刑事訴訟法第二百九十九條第一項前段，刑法第二百八十四條第
    一項前段、第六十二條前段、第四十一條，罰金罰鍰提高標準條例第一條前段、
    第二條，判決如主文。
中      華      民      國    八十九    年     十一     月     三十     日
                                    台灣台中地方法院交通法庭
                                        法  官  夏  一  
右正本證明與原本無異。
如不服本判決，應於判決送達後十日內向本院提出上訴狀( 應附繕本 )，上訴於臺灣
高等法院臺中分院。
                                        書記官
中      華      民      國    八十九    年     十二     月      四      日
附錄論罪科刑法條
刑法第二百八十四條第一項
因過失傷害人者，處六月以下有期徒刑，拘役或五百元以下罰金，致重傷者，處一年
以下有期徒刑、拘役或五百元以下罰金。


司法院資訊處製作；財團法人民間司法改革基金會備份。
